【裁判字號】    92,聲,1518
【裁判日期】    921230
【裁判案由】    發還擔保金
【裁判全文】
臺灣板橋地方法院民事裁定  九十二年聲字第一五一八號
    聲  請  人  乙○○
    即  債權人
    相  對  人  萬千實業有限公司
    即  債務人
    法定代理人  甲○○
右當事人間聲請發還提存物事件，本院裁定如左：
    主      文
聲請駁回。
聲請程序由聲請人負擔。
    理      由
一、按返還擔保金，如符合：（一）應供擔保之原因消滅者。（二）供擔保人證明受
    擔保利益人同意返還者。（三）訴訟終結後，供擔保人證明已定二十日以上之期
    間，催告受擔保利益人行使權利而未行使者，或法院依供擔保人之聲請，通知受
    擔保利益人於一定期間內行使權利並向法院為行使權利之證明而未證明者之要件
    ，法院得以裁定返還擔保金，於民事訴訟法第一百零四條定有明文。
二、本件聲請人聲請返還本院九十一年度存字第二五一六號提存內之提存物聯邦商業
    銀行無記名可轉讓定期存單，面額新台幣二百四十萬元。其陳述略稱：聲請人與
    相對人間清償債務事件，前依本院九十一年度裁全廉字第四六○三號民事裁定，
    提存上開擔保物後，聲請本院以九十一年度執全字第二三九一號假扣押執行在案
    ，嗣聲請人與相對人間本案訴訟經本院九十一年度重訴字第五七四號判決確定終
    結在案，且聲請人於民國（下同）九十二年十月三日已具狀撤回該假扣押執行之
    聲請，再以存證信函定廿日以上之期間催告相對人行使權利，上開催告之意思表
    示於九十二年十月十四日送達相對人後，相對人迄今仍未向聲請人行使權利，為
    此聲請人自得聲請返還擔保金等語，並提出本院九十一年度裁全廉字第四六○三
    號假扣押裁定、九十一年度存字第二五一六號提存書、九十一年度重訴字第五七
    四號民事判決書、九十一年度民執全廉字第二三九一號民事執行處通知、存證信
    函及其回執各一件（均影本）為證。
三、經查，聲請人雖主張其於訴訟終結後以台北信維郵局存證信函第八六一三號催告
    相對人行使權利而未行使等情，此有聲請人提出之存證信函暨回執各一件在卷可
    稽。惟相對人於九十二年八月五日已向本院對聲請人發支付命令，目前由本院九
    十二年度促字第七一八○五號受理在案，亦經本院調取上開卷宗查明無訛，按民
    事訴訟法第一百零四條第一項第三款所謂「受擔保利益人行使權利」，係指向法
    院起訴或為與起訴相同效果之訴訟行為，如聲請調解或聲請發支付命令而言（最
    高法院八十年度臺抗字第四一三號判例參照）。故本件受擔保利益人即相對人已
    對供擔保人即聲請人行使權利。依上說明，聲請人之聲請不符合返還擔保金之要
    件，自不能准許。
四、本件聲請不合法，並依民事訴訟法第九十五條、第七十八條裁定如主文。
中      華      民      國    九十二    年     十二     月     三十     日
                            臺灣板橋地方法院民事第二庭
    ~B法      官  廖怡貞
右為正本係照原本作成
如對本裁定抗告須於裁定送達後十日內向本院提出抗告狀
中      華      民      國    九十二    年     十二     月     三十     日
    ~B法院書記官  郭南宏


司法院資訊處製作；財團法人民間司法改革基金會備份。
